臺灣雲林地方法院刑事裁定
111年度聲字第824號
聲  請  人  臺灣雲林地方檢察署檢察官
受  刑  人  吳政宏




上列聲請人因受刑人數罪併罰有二裁判以上，聲請定其應執行之
刑（111年度執字第2023號），本院裁定如下：
    主  文
吳政宏所犯如附表所示之罪刑，應執行有期徒刑1年8月，如易科
罰金，以新臺幣1,000元折算1日。
    理  由
一、聲請意旨略以：受刑人吳政宏因犯竊盜等案件，先後經判決
    確定（如附表），符合數罪併罰之要件，應依刑法第53條及
    第51條第5款之規定，聲請定其應執行之刑，爰依刑事訴訟
    法第477條第1項規定聲請裁定等語。
二、按裁判確定前犯數罪者，併合處罰之；數罪併罰，有二裁判
    以上者，依刑法第51條之規定，定其應執行之刑；數罪併罰
    ，分別宣告其罪之刑，宣告多數有期徒刑者，於各刑中之最
    長期以上，各刑合併之刑期以下，定其刑期，但不得逾30年
    ；依刑法第48條應更定其刑者，或依刑法第53條及第54條應
    依刑法第51條第5款至第7款之規定，定其應執行之刑者，由
    該案犯罪事實最後判決之法院之檢察官，聲請該法院裁定之
    ，刑法第50條第1項前段、第53條、第51條第5款、刑事訴訟
    法第477條第1項分別定有明文。另於數罪併罰之數罪均得易
    科罰金，其應執行之刑逾6月者，亦適用之，刑法第41條第8
    項定有明文，故對於數罪併罰，數宣告刑均得易科罰金，而
    定應執行之刑逾6月之案件，仍得易科罰金。另按法律上屬
    於自由裁量之事項，有其外部性界限及內部性界限，並非概
    無拘束。依據法律之具體規定，法院應在其範圍選擇為適當
    之裁判者，為外部性界限；而法院為裁判時，應考量法律之
    目的，及法律秩序之理念所在者，為內部性界限。法院為裁
    判時，二者均不得有所逾越（最高法院80年台非字第473號
    判例意旨參照）。是以數罪併罰，有二裁判以上，定其應執
    行之刑時，固屬法院自由裁量之事項，然仍應受前揭外部性
    界限及內部性界限之拘束。
三、經查，本案受刑人所犯如附表所示各罪，經臺灣臺南地方法
    院及本院先後判決科刑確定如附表所載，且如附表編號2至5
    所示之罪均係於如附表編號1所示判決確定日期（民國110年
    7月7日）前所為，有卷內所附各該判決及臺灣高等法院被告
    前案紀錄表可稽。又受刑人所犯如附表編號1至4所示之罪，
    前經臺灣臺南地方法院以111年度聲字第1142號裁定應執行
    有期徒刑1年6月，再由臺灣高等法院臺南分院以111年度抗
    字第671號抗告駁回確定，依前揭最高法院判決意旨，本院
    分別就附表所示各罪再為定應執行刑之裁判時，除不得逾越
    刑法第51條第5款所定法律之外部界限，即不得重於如附表
    所示各罪加計之總和外，亦應受內部界限之拘束，不得重於
    上開所定之執行刑加計後之總和，即不得逾有期徒刑1年9月
    。茲聲請人以本院為最後事實審法院，聲請就受刑人所犯如
    附表所示之各罪分別合併定其應執行刑，經核與前述規定及
    裁判要旨尚無不合，應予准許。本院依前揭法條規定，審酌
    被告陳稱：對於本案檢察官聲請定應執行之刑，無意見等語
    ，此有本院111年9月28日查詢事項及查填結果在卷可查。另
    考量受刑人所犯如附表所示各罪為竊盜之犯罪，兼衡其犯行
    間時間關連性、整體犯行的應罰適當性，各罪之不法性及貫
    徹刑法量刑之理念規範，兼顧刑罰衡平之要求及矯正受刑人
    之目的等一切情狀，定其應執行刑如主文所示，並諭知易科
    罰金之折算標準。
四、依刑事訴訟法第477條第1項，刑法第50條、第53條、第51條
    第5款，裁定如主文。
中　　華　　民　　國　　111 　年　　10　　月　　5 　　日
                      刑事第一庭    法　官   王子榮
以上正本證明與原本無異。
如不服本裁定，應於裁定送達後5日內向本院提出抗告狀（須附
                                    書記官   洪秀虹
中　　華　　民　　國　　111 　年　　10　　月　　5 　　日
附表：受刑人吳政宏應執行刑案件一覽表  
 編          號          1          2          3  罪          名  竊盜 竊盜 竊盜  宣    告    刑  ①有期徒刑5月 ②有期徒刑3月 ①有期徒刑3月 ②有期徒刑3月 ①有期徒刑3月 ②有期徒刑3月  犯  罪  日  期  ①110年2月16日 ②110年3月17日 ①110年6月17日 ②110年6月18日 ①110年3月20日 ②110年3月31日 偵查機關 年度案號 機  關 臺灣臺南地方檢察署 臺灣臺南地方檢察署 臺灣臺南地方檢察署  案  號 110年度營偵字第630號、110年度偵字第5840號 110年度營偵字第1408號、110年度偵字第15425號 110年度偵字第10639號  最後事 實審   法  院 臺灣臺南地方法院 臺灣臺南地方法院 臺灣臺南地方法院  案  號 110年度簡字第933號 110年度簡字第2006號 110年度簡字第1458號  日  期 110年5月26日 110年9月6日 110年7月30日  確定 判決 法  院 臺灣臺南地方法院 臺灣臺南地方法院 臺灣臺南地方法院  案  號 110年度簡字第933號 110年度簡字第2006號 110年度簡字第1458號  日  期 110年7月7日 110年10月5日 110年10月28日 是否為得易科罰金之案件          是         是         是 備           註  臺灣雲林地方檢察署110年度執助字第486號 臺灣雲林地方檢察署110年度執助字第619號 臺灣雲林地方檢察署110年度執助字第676號   編號1至4經臺灣臺南地方法院111年聲字第1142號裁定定應執行有期徒刑1年6月   

 編          號          4          5   罪          名  竊盜 竊盜   宣    告    刑  有期徒刑4月 有期徒刑3月 （以下空白）  犯  罪  日  期  110年6月17日 110年6月2日  偵查機關 年度案號 機  關 臺灣臺南地方檢察署 臺灣雲林地方檢察署   案  號 110年度營偵字第1216號 110年度偵字第8841號   最後事 實審   法  院 臺灣臺南地方法院 臺灣雲林地方法院   案  號 110年度簡字第1719號 111年度簡字第84號   日  期 110年8月5日 111年7月13日   確定 判決 法  院 臺灣臺南地方法院 臺灣雲林地方法院   案  號 110年度簡字第1719號 111年度簡字第84號   日  期 110年10月6日 111年8月9日  是否為得易科罰金之案件          是        是  備           註  臺灣雲林地方檢察署110年度執助字第677號 臺灣雲林地方檢察署111年度執字第2023號    編號1至4經臺灣臺南地方法院111年聲字第1142號裁定定應執行有期徒刑1年6月